Finding Aid to Archivo Histórico de la Defensa Nacional records, 1706-1857
The Bancroft Library
- Expediente 3168
  - Partes de la Comandancia General del Estado de Tamaulipas, dando cuenta del movimiento de fuerzas a las órdenes del General Franciscy de Garay, en contra de los abentureros acaudillados por José María Carvajal, Año de 1851; 44 ff. (Reel 12)
- Expediente 3169
  - Relación de los muertos y heridos durante la acción desarrollada en la plaza de Camargo, Tamps., los días 19 y 20 de septiembre de 1851, en contra de los aventureros acaudillados por José María Carvajal, Año de 1851; 3 ff. (Reel 12)
- Expediente 3170
  - Movimiento de fuerzas en las plazas de Guerrero, Mier, Camargo, y Ciudad Victoria, del Estado de Tamaulipas, al mando de los Generales José López Uraga y Antonio Canales, en contra de los aventuereros acaudillados por José María Carvajal, Años de 1851-52 (Reel 12)
  - Un ejemplar del periódico oficial “La Patria”, del Gobierno del Estado de Coahuila, dando a conocer el informe de la inspeccion de las colonias Militares del Estado de Chihuahua, sobre el plan de operaciones formulado por Emilio Langberg, sobre la Laguna de Jaco, así como una relación de los contribuyentes para su sostenimiento, Saltillo, 10 de enero de 1852; (pag. 19 y 20). 95 ff. (Reel 12)
- Expediente 3172
  - Informe del General Francisco Avalos, sobre la sumaria formada al súbdito inglés MacAllen, por combatir a las fuerzas del Gobierno en la plaza de Matamoros, Tamps., secundendo al cabecilla José María Carvajal, Año de 1852; 11 ff. (Reel 12)
- Expediente 3173
  - Partes del General José López Uraga, dando cuenta de las operaciones desarrolladas en los Estados de Tamaulipas y Nuevo León, en contra de los aventuereros acaudillados por José María Carvajal, Año de 1851; 57 ff. (Reel 12)
- Expediente 3174
  - Partes del General José López Uraga, dando cuenta de las operaciones desarrolladas en los Estados de Tamaulipas y Nuevo León, en contra de los aventureros acaudillados por José María Carvajal, Año de 1851 (Reel 12)
  - Un ejemplar del periódico “El Genio.” Ciudad Victoria, Tamps., 1° de noviembre de 1851; (pág. 4). (Reel 12)
  - Un ejemplar del “Alcance al No. 41 del Constitucional,” insertando el parte rendido por el General Antonio Canales, relativo a la fuga de José María Carvajal, Ciudad Victoria, Tamps., 30 de octubre de 1851; (Pág. 8). (Reel 12)
  - Un ejemplar del “Suplemento al No. 41 del Constitucional,” insertando el decreto de 8 de octubre de 1851, declarando cerrado al comercio extrajero la aduana fronteriza de Camargo, Tamps., Ciudad Victoria, Tamps., 31 de octubre de 1851; (Pág. 9). 36 ff. (Reel 12)
- Expediente 3175
  - Partes del General Francisco Avalos, dando cuenta del reclutamiento de aventureros en los Edos. de Texas y New Orleans, para unirse con José María Carvajal, y distribución de las brigadas al mando de los Generales José López Uraga, Antonio María Jáuriegui y Antonio Canales, Año de 1851; 32 ff. (Reel 12)
- Expediente 3176
  - Partes del General Antonio Canales, dando cuenta del movimiento de fuerzas en las poblaciones de Mier, Ciudad Guerrero y Nuevo Laredo, Tamps., en contra de los aventuereros acaudillados por José María Carvajal, Años de 1851-52; 5 ff. (Reel 12)
- Expediente 3178
  - Partes de los Gibiernos y Comandancias Generales de los Estados de Tamaulipas y Nuego León, dando cuenta de las operaciones desarrolladas en contra de los aventureros acaudillados por José María Carvajal, Año de 1851 (Reel 12-13)
  - Un ejemplar del periódico político “El Bien Público,” Matamoros, Tamps., 24 de septiembre de 1851; (Pág. 73). 113 ff. (Reel 12-13)
- Expediente 3179
  - Instrucciones al diputado y Coronel Luis Robles, para desempañar una comisión en el Estado de Texas, E.U.A., con motivo del movimiento encabezado por José María Carvajal, en el Estado de Tamaulipas, Año de 1851; 19 ff. (Reel 13)
- Expediente 3180
  - Partes de las Comandancias Generales, de los Estados do Nuevo León y Tamaulipas, dando cuenta de las operaciones desarroklados por fuerzas al mando de los Generales Antonio María Jáuregui, José López Uraga y Francisco Avalos, en contra de los aventureros acaudillados por José María Carvajal, Años de 1851-52; 253 ff. (Reel 13)
- Expediente 3189
  - Documentos relativos a los movimientos de los indios bárbaros en varios puntos de la República, Año de 1852; 3 ff. (Reel 13)
- Expediente 3191
  - Comunicaciones de la Brigada Avalos, relativos a la persecución de los indios bárbaros en varios puntos del Norte de la República, Año de 1852; 2 ff. (Reel 13)
- Expediente 3212
  - Documentación relativa al plan acordado por los facciosos José Antonio Chávez, Manuel Castro, Padre Real, Juan Bandini, y otros para llevar a cabo la anexión del territorio Norte de la Baja California a los Estados Unidos de Norteamerica (Reel 13)
  - Recorte de un artículo publicado en el periódico “San Diego Herald,” relativo a una acción entre fuerzas insurgentes y del Golierno de la Baja California, (pag. 57). (Reel 13)
  - Proclama del Teniente Coronel Francisco del Castillo Negrete, Sub-Jefe político del partido Norte de la Baja California, con motivo de su aprehensión por órdenes de José Antonio Chávez, Santo Domingo, 20 de noviembre de 1851; (Pág. 54. IMPRESO). (Reel 13)
  - Proclama de mexicanos residentes en San Diego, Cal., apoyante la actuación del Teniente Coronel Francisco del Castillo Negrete y contestación dada por José Antonio Chávez, desde la misión de Santo Tomás, B.C., el 20 de diciembre de 1851, Año de 1851-52; (Págs. 55 y 56. IMPRESO). 122 ff. (Reel 13)
- Expediente 3213
  - Partes del Gobierno y Comandancia General del Estado de Sonora, dando cuenta de la movilización de fuerzas norte-americanas, Año de 1852; 5 ff. (Reel 13)
- Expediente 3215
  - Documentos relativos al plan de los facciosos José Antonio Chávez, Juan Bandini, Maneul Castro, Padre Real y otros, para llevar a cabo la anexión del territorio Norte de la Baja California a los Estados Unidos de Norteamerica, Año de 1852; 8 ff. (Reel 13)
- Expediente 3217
  - Parte del General Angel Frías, Comandante General del Estado de Chihuahua, dando cuenta de la rebelión del Bobernador del mismo (Reel 13)
  - Un ejemplar del “Boletín Oficial Núm. 17”, fechado en Chihuahua, en el, 5 de julio de 1852 (Reel 13)
  - Un ejemplar del periódico moral y de variedades “El Chiste.” Chihuahua, LO de junio de 1852; (Pág. 46). 76 ff. (Reel 13)
- Expediente 3224
  - Instrucciones al Coronel J. S. Gillet, Ayudante del Gobierno del Estado de Texas, para organizar fuerzas voluntarias en Brownsville, Laredo, Davis y Bellville, para combatir a las tribus bárbaras, Año de 1852; (Pág, 3 a 9). (Reel 13)
  - Partes de las Comandancias Generales de los Estados de Sonora, Tamaulipas, Oaxaca, México, Veracruz, Querétaro, Chihuahua, Nuevo León, Michoacán, Guanajuato, Chiapad, San Luis Potosí, Coahuila e Inspección de las Colonias Militares de Sierra Gorda, dando cuenta del movimiento de fuerzas, Año de 1852 (Reel 13)
  - Parte del Gral. Miguel Blanco, dando cuenta de las actividades del Conde Gastón de Raousset Boulbon, en el Estado de Sonora, Año de 1852; (Pág. 50). (Reel 13)
  - Un ejemplar del periódico oficial del Gobierno del Rio de Coahuila, “La patria de 13 de noviembre de 1852.”, (Pág. 116 y 117). 117 ff. (Reel 13)
- Expediente 3250
  - Partes del Coronel Rafael Espinosa, Jefe Político y Comandante Principal de la Baja California, dando cuenta de la organizacíoñ de fuerzas de la Guardia Nacional en los puertos de Mulegé y San Josédel Cabo, con motivo de la expedición organizada por José Morehead, para anexar el territorio de la Baja California y Estado de Sonora, a los Estados Unidos del Norte, con pretexto del descubrimiento de un placer de oro en el puerto de San Quintin, Cal., y persecución a las tribus bárbaras, Año de 1851 (Reel 13)
  - Representación del General Juan Alvarez, Comandante General del Estado de Guerrero, solicitando instrucciones y elementos para la defensa del perto de Acapulco, (Pág. 89). 156 ff. (Reel 13)
- Expediente 3254
  - Partes de la Comandancia General del Estado de Coahuila, e Inspección de las Colonias Militares de Chihuahua, dando cuent a de la invasión de fuerzas norteamericanas, procedentes de Bejar, Tex., en la región del Rio Grande, y otros puntos fronteirizos (Reel 13)
  - Un ejemplar del periódico oficial “La Patria,” fechado en Sal tillo, Coahuila, el 15 de noviembre de 1851, (Pág. 26). 122 ff. (Reel 13)
- Expediente 3255
  - Partes del Gral. Manuel Micheltorena, Comandante Manuel Micheltorena, Comandante General del Estado de Yucatán, cando cuenta de las operaciones desarrolladas con motivo de la sublevación de indigenas, Años de 1850-51 (Reel 13)
  - En las páginas 42 a 44, se encuentran algunos impresos (Reel 13)
  - Renuncia del mismo, haciando una exposición de la situación militar, 16 de septiembre de 1850; (Pág. 59). IMPRESO. (Reel 13)
  - Instrucciones al General Rómulo Díaz de la Vega, para hacerse cargo de dicha Comandancia, 75 ff. (Reel 13)
- Expediente 3257
  - Partes de los Generales Manuel Micheltorena y Rómulo Díaz de la Vega, Comandantes Generales del Estado de Yucatán, dando cuenta de las operaciones desarrolladas con motivo de la sublevación de indígenas. En las páginas 4 a 6, se encuentran algunos impresos, Año de 1851 (Reel 13)
  - Traducción de once manuscritos en lengua maya, recogidos a los sublevados, (Págs. 36 a 43). (Reel 13)
  - Un ejemplar del periódico oficial “El Siglo XIX.” Mérida, 13 de febrero de 1851, (Pág. 23). 84 ff. (Reel 13)
- Expediente 3258
  - Partes de los Generales Manuel Micheltorena y Rómulo Díaz de la Vega, Comandantes Generales del Estado de Yucatán, dando cuenta de las operaciones desarrolladas con motivo de la sublevación de indigenas, Año de 1851; 44 ff. (Reel 13)
- Expediente 3274
  - Ordenes del General Winfield Scott, Secretario de Guerra del Gobierno de los Estados Unidos, al General Persifor F. Smith, Comandante de la 8 a Div., con Cuartel General en San Antonio, Texas, para conservar la neutralidad de su territorio, con motivo de la rebelión encabezada por José María Carvajal en el Estado de Tamaulipas, Año de 1851; (Págs. 2 a 9). (Reel 13)
  - Asuntos “diversos” de las Comandancias Generales de los Estados de San Luis Potosí y Veracruz, Año de 1852 (Reel 13)
  - Plan formulado por la Comandancia General del Estado de Sinaloa, para la defensa del mismo, así como del de Sonora y territorio de la Baja California, a fín de evitar su invasión, Año de 1851; (Pág. 20). (Reel 13)
  - Partes de la Comandancia Principal de la Baja California, relacionados con la comisión dada al General Miguel Blanco, Comandante General del Estado de Sonora, Año de 1852; 33 ff. (Reel 13)
- Expediente 3292
  - Partes de la Comandancia General del Estado de México, dando cuenta de la revelión encabezada por los presbiteros Luis Antonio Alcocer y Miguel Orbe, en los distritos de Tenancingo, Temascaltepec y Tejupilco, Años de 1851-52 (Reel 13-14)
  - Partes del Gobierno del Estado de Veracruz y de las Comandancias Principales de Orizaba y Jalapa, relacionados con la rebelión de Felipe Romero, en Córdoba, Año de 1851 (Reel 13-14)
  - Carta anónima dirigida al General Mariano Arista, Presidente de la República, denunciando las actividades de José y Pascual Núñez Villavicencio, de acuerdo con José María Carvajal, a favor del General Antonio López de Santa Anna, Año de 1852; (Pág. 139 a 142). (Reel 13-14)
  - Designación del General Francisco Mejía, como Comandante General del Estado de San Luis Potosí, Febrero 25 en 1852; (Pág. 144). (Reel 13-14)
  - Partes del General Francisco Avalos, dando cuenta de las dificultades presentadas en el puerto de Matamoros, Tamps., con motivo de la recaudación del derecho de consumo entre el comercio y representación del General Antonio María Jáuregui, Año de 1852; (Pág. 186 a 199). (Reel 13-14)
  - Partes del General Francisco Avalos, dando cuenta de la acción desarrollada en el rancho de las Animas y Villa de Camargo, Tamps., el día 20 de febrero de 1852, por fuerzas del General Antonio Canales en contra de los filibusteros encabezados por José María Carvajal, (Pág. 218 a 222). (Reel 13-14)
  - Asuntos diversos de las Comandancias Generales de los Estados de Sinaloa, Sonora, Guanajuato, Oaxaca, Veracruz, San Luis Potosí, y Chiapas, Año de 1852; 237 ff. (Reel 13-14)
- Expediente 3294
  - Documentación relacionada con el pronunciamiento del Capitán Manuel Castro y Teniente José Antonio Chávez, en el Territorio Norte de la Baja California, Año de 1852 (Reel 14)
  - Orden a diversas Comandancias Generales, para que vigilen las actividades del Coronel Joaquín Orihuela, Años de 1849-1852; 128 ff. (Reel 14)
- Expediente 3327
  - Resolución a la forma de cubrir los gastos erogados por el rescate de prisioneros hechos por las tribus comanches y lipán, en territorio de los Estados Unidos Norteamericanos, Año de 1852; 21 ff. (Reel 14)
- Expediente 3331
  - Correspondencia del Senado de la República, relativa a la coalición de los estados fronterizos de Tamaulipas, Nuevo León, Coahuila, Chihuahua, Durango, Zacatecas, Sonora y Baja California, para combatir la invasión de las tribus comanches (Reel 14)
  - Decreto del Poder Legislativo, concediendo facultades extraordinarias al Ejecutivo, 24 de abril de 1849; (Impreso, págs. 9 y 10). (Reel 14)
  - Un ejemplar impreso del “Plan para la defensa de los Estados invadidos por los bárbaros, Año de 1849; (Pág. 22 a 38). (Reel 14)
  - Un ejemplar impreso del “dictamen de la junta de Representantes, sobre el plan de defensa contra las invasiones de los bárbaros, Año de 1849; (Pág. 11 a 21). (Reel 14)
  - Decreto impreso del Poder Ejecutivo, creando 34 Compañías de Guardia movil para su distribución en los Estados fronterizos, 13 de septiembre de 1849; (Pág. 39 y 40). 44 ff. (Reel 14)
- Expediente 3335
  - Documentación relativa al movimiento separatista, encabezado por Antonio María Melendres, Luis Agruelles y Santiago Arguelles, para anexer el territorio de la Baja California, a los E.U.A, Año de 1854 (Reel 14)
  - Documentación relativa a las banderas quitadas a los filibusteros, en los puntos nombrados La Calentura y Misión de San Vicente, B.C., los días 5 y 18 de abril de 1854; (Pág. 7). (Reel 14)
  - Parte del Teneinte José Pujól, dando cuenta del fusilamiento de Antonio María Melendres, en la misión de San Vicente, el 28 de junio de 1855; (Pág. 52). (Reel 14)
  - Ocupación del puerto de la Paz, B.C. por fuerzas filibusteras al mando de William Walker, 3 de noviembe de 1853; (Pág. 144). 187 dd. (Reel 14)
- Expediente 3336
  - Incidentes relacionados con la sumaria formada al General José María Yañez, por infracción a la Ley de Extranjeros y desobediencia a órdenes superiores, Años de 1854-56 (Reel 14)
  - Certificado espedido por el General Juan Soto, de la entrega de una espada de honor al General José María Yañez, por el triunfo obtenido sobre los invasores franceses en el puerto de Guaymas, Son., el 13 de julio de 1854, acaudillados por el Conde Gaston Rauset de Boulbón, (Pág. 9). 80 ff. (Reel 14)
- Expediente 3337
  - Partes del General José María Yañez, Gobernador y Comandante del Estado de Sonora, dando cuenta del movimiento de fuerzas con motivo de la expedición filibustera del Conde Gastón Raouset de Boulbon, Año de 1854; 33 ff. (Reel 14)
- Expediente 3338
  - Designación del General Domingo Ramírez de Arellano, como Gobernador y Comandante General del estado de Sonora, e incidentes relacionados con la conducta observada por el General José María Yañez en el puerto de Guaymas, Son., el 13 de julio de 1854; 30 ff. (Reel 14)
- Expediente 3340
  - Ordenes a la Comandancia General del Estado de Jalisco, para ejercer especial vigilancia con el prisionero William Walker, complice del Conde Raouset de Boulbon, durante la expedición filibustera en el puerto de Guaymas, Son., Año de 1854; 4 ff. (Reel 14)
- Expediente 3341
  - Decreto expedido por el General Miguel Blanco, Gobernador y Comandante General del Departamento de Sinaloa, imponiendo penas a los divulgadores de noticias falsas y enemigos del Gobierno, 15 de agosto de 1854; 2 ff. (Reel 14)
- Expediente 3344
  - Partes del General José María Yañez, Comandante General del Estado de Sonora, relacionados con el Triunfo obtenido en el puerto de Guaymas, Son., el 13 de julio de 1854, en contra de los aventureros acaudillados por el Conde Gastón Raouset de Boulbon procedentes de San Francisco, Cal, Año de 1852 (Reel 14-15)
  - Detalle de la acción desarrollada en la Ciudad de Hermosillo, Son., el 14 de octubre de 1852, por fuerzas del General Miguel Blanco, (Págs. 554 a 571). (Reel 14-15)
  - Manifiestos del Coronel Manuel María Gándara, Gobernador y Comandante General del Dept. de Snora, Nov. de 1853; (Págs. 577 a 578). (Reel 14-15)
  - Proyecto de colonización en el Estado de Sonora, presentado por Raouset Boulbon, Julio 21 de 1853; (Pág. 589 a 596). 905 ff. (Reel 14-15)
- Expediente 3351
- Expediente 3337. Re-takes of ff. 1, 5, 11, 14, 19
  - Informe del H. Avuntamiento de la ciudad de Arizpe, Sonora, sobre la situación política y militar del Estado, desde, el año de 1838 a 1853 (Reel 15)
  - Relación de las congragaciones, haciendas, ranchos y minas, con expresión de sus poseedores, Año de 1853; 12 ff. (Reel 15)
- Expediente 3468
  - Representación del Gral. José María Jarero, relativa a la acción desarrollada en Cerro Gordo el 18 de abril de 1847, solicitandose declare que las tres líneas de Vanguardia merecieron bien de la Patria, Año de 1853; (pág. 69). (Reel 15)
  - Incidentes relacionados con el movimiento encabezado por el Gral. José López Uraga, en contra de la administración del Gral. Mariano Arista, Año de 1853 (Reel 15)
  - Dos ejemplares de “El Pincel” períodico independiente del Estado de Zacatecas, 20 de marzo y 10 de abril de 1853; (Pág. 71 y 154 respectivamente). (Reel 15)
  - Acta suscrita el 3 de marzo de 1853, por las fuerzas de la guarnición del Estado de Guanajuato, adhiriendose al plan proclamado en la Guadalajara, Jalisco, y reformado en la Ciudad de México, el 6 de febrero de 1853; (Impreso, pág. 91). (Reel 15)
  - Un ejemplar del periódico oficial “La Concordia” dando cuenta de las operaciones desarrolladas en contra de los indios bárbaros, Zacatecas, 10 de marzo de 1853; (pág. 98). 168 ff. (Reel 15)
- Expediente 3474
  - Reclamación presentada por los súbditos ingleses Tayleur, Jamisson y Cía., por concepto de los viveres que se extrajeron de su almacén ubicado en San Juan de Letrán y Carrocería de Nuevo México, — mencionandose estar destinados para las fuerzas norteamericanas, Año de 1853 (Reel 15)
  - Orden fechada en 10 de septiembre de 1847, para que con los forrajes decomisados el enemigo se aprovisionen las fuerzas al mando del General Juan Alvarez, Año de 1847-53; (Pág. 7 y 8). 18 ff. (Reel 15)
- Expediente 3486
  - Adhesión de la Sección de operaciones sobre la Baja California, al plan proclamado en la plaza de Guadalajara, Jalisco, el 17 de noviembre, prorrogando el periódo gubernamental al General Antonio López de Santa Anna, Año de 1853 (Reel 15)
  - Incidentes relativos a la captura de los Coroneles Rafael Espinosa y Juan Clímaco Rebolledo, por los filibusteros invasores de dicho territorios, Año de 1853; 7 ff. (Reel 15)
- Expediente 3504
  - Partes del Comandante General del Estado de Chihuahua, D. Angel Trías, dando cuenta de los abusos cometidos por el Presbítero D. Ramón Ortiz, en su comisión de trasladar familias en Nuevo México a la República, Año de 1853 (Reel 15)
  - Transcripción de un artículo publicado en el periódico “San Antonio Ledger” relativo a una colisión ocurrida en la Mesilla, Chihuahua, entre las autoridades Mexicanas y norteamericanas, Año de 1853; (Págs. 4 a 7). 7 ff. (Reel 15)
- Expediente 3520
  - Partes del General Angel Trías Gobernador y Comandante General del Estado de Chihuahua, dando cuenta del intento de ocupación del Valle de la Mesilla, por fuerzas norteamericanas, al mando del General Garland, Año de 1853 (Reel 15)
  - Un ejemplar del “Alcance al Centenela No. 13”, fechado en Chihuahua, el 28 de marzo de 1853, dando a conocer la proclama de William Carr Lane, Gobernador de Nuevo México, de 13 de marzo declarando agregado a los Estado Unidos del Norte, el territorio de la Mesilla, y respuesta del General Angel Trías, (Pág. 29 a 31). (Reel 15)
  - Documentación relacionada con los limites de Nuevo México, 85 ff. (Reel 15)
- Expediente 3535
  - Representación del Gobernador del Estado de Chihuahua, para que Juan Nepomucano Zubirán, Vice-Consul de México en Franklin, E.U.A., sea removido por haber servido como interprete del General Zacarías Taylor, en Monterrey, Nuevo León, Año de 1853; 6 ff. (Reel 15)
- Expediente 3543
  - Instrucciones al General Angel Trías, Gobernador y Comandante General del Estado de Chihuahua, para la supresion de las Colonias Militares y restablecimiento de las Companias Presidiales, Agosto 27 de 1853 (Reel 15)
  - Incidentes relativos al asalto de la carcel de la Villa del Paso, Chihuahua, por angloamericanos, Año de 1853; 9 ff. (Reel 15)
- Expediente 3693
  - Informe del Jefe de la Sección de Operaciones, de la Secretaría de Guerra, sobre la expedición al Departamento de California, al mando del General Manuel Micheltorena, así como lo erogado en la misma y ocupación del puerto de Monterrey, California, por fuerzas norteamericanas, Años de 1842-43; (Págs. 1 a 5 y 35 a 39). (Reel 15)
  - Asuntos diversos de la Plana Mayor del Ejército, Inspección General de las Colonias de Orente y Comandancias Generales de Oaxaca, Puebla y Durango, Años de 1849-54 (Reel 15)
  - Reglamento de la Escuela General de Gimnástica, para individuos del Ejército, (Pág. 31). 39 ff. (Reel 15)
- Expediente 3713
  - Parte del Comandante de Marina, del puerto de San Blas, Nayarit, dando cuenta del movimiento de embarcaciones rusas en el Puerto de la Bodega, California, y establecimiento de una colonia, Año de 1816; 20 ff. (Reel 15)
- Expediente 3714
  - Documentación relativa al establecimiento de una Colonia en el Puerto de la Bodega, California, Años de 1813-16 (Reel 15)
  - Decreto relativo al tratado de amistad, unión y alianza, celebrado entre Fernando VII, Rey de España, y el Emperador de Rusia, el 20 de julio de 1812; (ff. 9 a 66 a 69). IMPRESOS. 79 ff. (Reel 15)
- Expediente 3715
  - Parte del Gobernador de la Alta California, dando cuenta del movimiento de embarcaciones en el Puerto de San Francisco, Años de 1815-16; 7 ff. (Reel 15)
- Expediente 3716
  - Representación de Boris Tarasof, procedente del puerto de la Bodega, California, para que se le permita residir en la Nueva España o se le traslade a Europa, Años de 1816-20; 20 ff. (Reel 15)
- Expediente 3717
  - Partes del Sargento Guillermo Cota, comisionado en el pueblo de Nuestra Señora de los Angeles, California, dando cuenta de la aprehensión de Boris Tarasof, en compañía de indios coriacas, en la ensenada de San Pedro, procedentes del Puerto de la Bodega, California, Años de 1815-16; 50 ff. (Reel 15)
- Expediente 3766
  - Parte del General José María Yañez, en Jefe de las fuerzas situadas en los Estados de Occidente, relativo a la sublevación de la Tribu Yaqui, Año de 1857; 7 ff. (Reel 15)
- Expediente 3767
  - Partes del General José María Yañez, en jefe de la 4 a Linea Militar de la Frontera, dando cuenta de las novedades ocurridas en Guaymas, Sonora, con motivo de la rebelión de los Yaquis, encabezada por Jesús Gándara, Año de 1857; 41 ff. (Reel 15)
- Expediente 3780
  - Parte de la Comandancia General de la Baja California, dando cuenta de la necesidad de fortificar algunos puertos de la Peninsula, en virtud de que en la Alta California proyectan una invasión los aventureros yanquis, Año de 1855-56; 3 ff. (Reel 15)
- Expediente 3797